# 求助陈版主：水土保持补偿费入成本还是管理费用

提问人：woheerping 时间：2021-01-14 08:05:06
陈老师，一审计客户为煤炭生产企业，根据《水土保持补偿费征收使用管理办法》中第七条（二）开采矿产资源的，在建设期间按照征占用土地面积计征；在开采期间，对石油、天然气以外的矿产资源按照开采量计征，对石油、天然气按照油气生产井占地面积每年计征。每年按煤炭开采量交水土保持补偿费。客户计入到了煤炭生产成本中。我认为应计入管理费用（甚至可以入税金及附加中）。水土保持补偿费征收在一定程度上类似资源税，且自 2021 年 1 月 1 日起，水土保持补偿费由税局征收。加之国家费改税不断加快，是否入管理费用（甚至可以入税金及附加中）更合适？求陈老师帮忙看一下。

回答人：chenyiwei
基本赞同你的理解，该补偿费不是生产成本的组成部分，不应计入生产成本。鉴于目前尚未正式改税，参照残疾人保障金的处理，计入管理费用。